# 请教陈版，以机器设备投资到另一家公司，不占股权，怎么做账？

提问人：wangzimo2014 时间：2021-01-27 11:33:08
请教陈版：
审计的一家公司，以机器设备投资到另一家公司作为生产线，不占股权，按照生产出来的产品，最终实现的净收益按一定的百分比分红，这个机器设备怎么入账啊？

回答人：chenyiwei
这种情况可以看作是一项租赁安排，其租金为可变租金，并且不是取决于指数货比率。
该事项的会计处理适用租赁准则。如何区分租赁类型（经营租赁或者融资租赁），则要看所投资项目的收益是否稳定，是否约定了保底或者差额补偿条款、能否在业绩不佳时撤销租赁等。